# Renato Silvestre

Jundiaí, São Paulo, Brazil

renato.silvestre1@hotmail.com

55 (11) 97472-3591

linkedin.com/in/renatosilvestre

# **Summary**

Sou apaixonado por sistemas complexos, suas questões, atores e os gatilhos que os projetam. Meu propósito é trazer mais humanidade e pluralidade para o mundo.

Nos últimos 15 anos, tenho trabalhado com foco nas pessoas ajudando marcas a entregar soluções estratégicas de forma simples por meio da comunicação, produtos e serviços.

Eu trabalho na interseção entre comportamento das pessoas, análise de dados e estratégia criativa, traduzindo observações racionais em percepções emocionais, para criar narrativas que ajudam a resolver problemas.

Meu pensamento é que o problema vai além da bolha da marca na sociedade, e que esse tem mais a ver em como viver em um mundo mais biocêntrico e ético.

Rumo a um futuro mais inclusivo com novas narrativas e com novos narradores.

# **Experience**



## Gerente de DesignOps - Design System

Ambev Tech

Aug 2023 - Feb 2024 (7 months)

Como Gerente de DesignOps e Design System, eu orquestrato a eficiência e a consistência dos processos de design, dividindo minhas atividades entre DesignOps e Design System.

Em DesignOps:

- Estratégia e Planejamento: Defino estratégias para fluxos de trabalho mais eficientes, alinhando as metas do design com os objetivos organizacionais.
- Gerenciamento de Processos: Otimizo processos para melhorar a colaboração entre as equipes, automatizando tarefas e estabelecendo sistemas de feedback.
- Colaboração Interdepartamental: Facilito a interação entre design, engenharia e marketing, assegurando alinhamento com os requisitos técnicos e metas de negócios.
- Gestão de Recursos: Administro pessoal, orçamentos e ferramentas, focando no desenvolvimento de talentos e na eficiência de recursos.
- Educação e Cultura: Promovo uma cultura de aprendizado contínuo, organizando atividades educativas para fomentar a inovação e a excelência em design.

Em Design System:

- Desenvolvimento e Manutenção: Crio e cuido do sistema de design, assegurando a consistência em todos os produtos e serviços através de uma documentação detalhada.
- Implementação e Integração: Trabalho lado a lado com desenvolvedores, utilizando bibliotecas de código e ferramentas para facilitar a adoção do sistema.
- Governança: Estabeleço processos de governança, mantendo o sistema atualizado e relevante através de feedback constante e revisões regulares.
- Advocacia e Comunicação: Incentivo a adoção do sistema de design na organização, comunicando seus benefícios e orientando as equipes através de treinamentos.

Em resumo, como gerente nesse papel dual, sou o elo entre design, tecnologia e negócios, garantindo que os esforços de design sejam não apenas eficientes e consistentes, mas também escaláveis e alinhados com as visões de longo prazo da organização.

# Gerente de design de produtos

Ambev Tech

Jan 2023 - Feb 2024 (1 year 2 months)

Estratégia e Gestão de Design:

- Responsável pela estratégia de design da unidade de negócios.
- Garantidor do alinhamento do design com os objetivos da torre ou grupo de tribos.
- Fornecer suporte aos pares estratégicos da torre em domínios de design.
- Assegurar que as necessidades do Chapter sejam visíveis.
- Acompanhar o trabalho dos colegas na área de Produto e Engenharia, garantindo a inclusão do design no processo de definições estratégicas.
- Garantir que o design esteja alinhado com a estratégia da empresa e contribua para o sucesso do negócio.

### Gerenciamento de Equipe:

- Responsável pela gestão de designers, incluindo alocação e senioridade de perfis.
- Promover boas práticas de design e estabelecer rotinas e práticas periódicas.
- Garantir a saúde e performance dos designers.
- Gerenciar o outsourcing.

### Avaliação e Métricas:

- Definir métricas e indicadores para avaliar a eficácia do design na empresa.

### Inovação e Expansão:

- Compreender a relação entre design e negócios.
- Participar de mapeamentos e evoluções de contextos delimitados.
- Observar as construções e conexões dos SDs e direcionar estrategicamente o uso destes artefatos.
- Abordar pares de design para compreender conexões cross-contextos e oportunidades de modelos/ negócios.
- Expandir integrações e possibilidades através do design.

- Responsável pela utilização estratégica do design em projetos e mapeamentos.

# Lider DesignOps

next

Aug 2022 - Dec 2022 (5 months)

## Especialista DesignOps

next

Sep 2021 - Sep 2022 (1 year 1 month)

Objetivo, projetar experiências, sistemas e ferramentas para equipes de design da mesma forma que os designers projetam para os nossos clientes.

Foco, me concentrar no como, para que o designers possam se concentrar no que.

Missão, é a operacionalização, otimização e dimensionamento intencional do design, criando o ambiente para os designers fazerem seu melhor trabalho.

# Especialista em Design Visual - wireframe e interface do usuário

Tera

Jun 2021 - Sep 2022 (1 year 4 months)

Expert do curso de User Experience Design, disciplina de Visual Design: Wireframing & User Interface

# Especialista Design System

next

Sep 2021 - Apr 2022 (8 months)

Colaboro para o crescimento e desenvolvimento do Design System, na governança, sempre fomentando e certificando de que ele seja dimensionado em conformidade aos princípios e que os designers e desenvolvedores recebam deste produto o que eles precisam basicamente para seus projetos e desafios do dia a dia.

# Colíder grupo afinidade em D&I NOZ

Zé Delivery

Jan 2021 - Sep 2021 (9 months)

Co-liderança no NOZ (Negros organizados do Zé) atuando com representante do grupo dentro do comitê de diversidade e inclusão.



- Educação, conscientização e sensibilização sobre etnias
- Potencialização de talentos negros para posições de liderança
- Multiculturalidade na forma de fazer negócio
- Inclusão laboral que considerem as desigualdades étnicas

# **Especialista Design System**

Zé Delivery

Dec 2020 - Sep 2021 (10 months)

Membro da guilda de Design System, colaborando para construção da estrutura e do processos, ações efetivas:

- Taxonomia de tokens
- Handoff de tokens (Design <-> Engenharia)
- Documentação de tokens



### Senior Product Designer at delivery system

Zé Delivery

Sep 2020 - Sep 2021 (1 year 1 month)

## Senior UX Designer at onboarding and open bank

AgileThought

May 2020 - Aug 2020 (4 months)

Atribuições; realizar pesquisas, validar proposta, realizar teste de usabilidade, construir protótipos de novos produtos e funcionalidades e validar acessibilidade de produtos do seguimento PJ.

# Senior UX Designer at digital transformation, design system, facilitation and personal credit

**Finamax** 

Aug 2019 - Apr 2020 (9 months)

Atribuições; liderar o processo transformação digital, realizando oficinas de Design Sprint, Design Thinking e Lightning Decision Jam, prototipação, pesquisas, entrevistas e teste de usabilidade.

# UX Designer

**GFT Technologies** 

Mar 2019 - Aug 2019 (6 months)

Atribuições; suporte ao time UX, elaborar e ministrar de treinamentos internos, construção de provas de conceitos, prototipação, pesquisas, entrevistas e teste de usabilidade.



## UX Designer

Agência io!

Jul 2016 - Feb 2019 (2 years 8 months)

Atribuições; desenvolvimento de soluções digitais, analisar dados de comportamento de usuários, analisar dados de performance de negócio e plataformas



### **Editor**

**Prevent Senior** 

# **b** UX Designer

Absoluta Brasil Jul 2014 - Oct 2015 (1 year 4 months)

# **UX Designer**

**AmbLegis** Jul 2013 - Feb 2014 (8 months)

### Coordenador de Controle Mestre

Fundação Cultural Anhanguera - TV Rede Paulista Jan 2008 - May 2013 (5 years 5 months)

# **Education**

### Fatec-Jundiaí

Informática com Ênfase em Gestão de Negócios, TI 2007 - 2011

# **WE USP - Universidade de São Paulo**

Extensão, Diversidades e Inclusão Social em Direitos Humanos Feb 2022 - Sep 2022